Minutes et répertoires du notaire François II DIONIS, 16 octobre 1699 - 30 octobre 1744 (étude III)
Archives nationales
- Minutes de François II DIONIS, 16 octobre 1699 - décembre 1744; MC/ET/III/784 - MC/ET/III/920
  - Minutes. 1714, mars - 1714, avril, mars 1714 - avril 1714; MC/ET/III/823
    - TRONCHIN Antoine Conseiller d'état de la république de Genève § Rachat, 22 mars 1714; MC/ET/III/823
  - Minutes. 1714, mai - 1714, juillet, mai 1714 - juillet 1714; MC/ET/III/824
    - Quittance par Catherine Duval, femme délaissée de Nicolas Gourdin, bourgeois de Paris, à François Arnyer, peintre du roi aux Gobelins, et Claude Huot sa femme, demeurant aux Gobelins, faubourg Saint-Marcel, au garde du trésor royal, de 2.000 livres pour le remboursement de 100 livres de rente sur les aides et gabelles., 16 juin 1714; MC/ET/III/824
      Documents du Minutier central concernant l'histoire de l'art (1700-1750), par Mireille Rambaud, tome II [études I à X, soit 2357 actes], Paris, Archives nationales, 1971, p. 196 (instrument de recherche imprimé dématérialisé, certaines notices sont plus détaillées dans la version intégrale accessible en ligne par la rubrique 'Autres instruments de recherche', voir contexte dans le Plan d’orientation général - Notaires de Paris, guides thématiques du Minutier).
    - DU PLESSIS George Louys sr de Corcelles au canton de Berne gentilhomme de la Chambre du roi de Prune § Procuration, 16 juin 1714; MC/ET/III/824
    - MAYR D'OBRESCHELLANG Marguerite Runi veuve de Martin x conseiller résident des duc de Bavière à la Cour de France sans domicile indiqué § Partage de sa succession, 18 juin 1714; MC/ET/III/824
      partage
    - Mosin Pierre, marchand orfèvre, quai Pelletier § Alloué de Charles Buterne, auquel il promet apprendre pendant un an sa profession d'orfèvre .., 19 juin 1714; MC/ET/III/824
      contrat de travail; Mosin, Pierre; Buterne, Charles
    - TESTART Pierre, maître peintre, à Paris rue Neuve des Petits-Champs § Présent à l'inventaire de feu Pierre de Saint Mons Valet de chambre de Monsieur le Duc d'Aumont, et subrogé tuteur des enfants du défunt qui sont ses nièces., 22 juin 1714; MC/ET/III/824
      inventaire; Testard, Pierre; Saint-Mons, Feu Pierre de; d'Aumont, duc de
    - LE ROY (Charles), maître peintre, rue de la Mortellerie § achat de rente sur la Ville, 27 juin 1714; MC/ET/III/824
      Le Roy, Charles
    - Nassau Sieghen Charlotte de Mailly-Nesle épouse de Emmanuel prince de X en son hôtel rue des Tournelles § Procuration; D'autre au 15 juillet 1714, 16 juillet, 2 juillet, 28 juin 1714; MC/ET/III/824
    - THORMAN George Doyen et ministre à Berne § Remboursement au nom de sa veuve Marthe de l'Isle, 30 juin 1714; MC/ET/III/824
    - CHOÜET Elisabeth citoyenne de la république de Genève. § Procuration, 4 juillet 1714; MC/ET/III/824
    - PELIER Benigui sr de Vernaud et conseiller à Lousonne § Procuration, 4 juillet 1714; MC/ET/III/824
    - Paulmiers-raquetiers § DAVID, François p.m. et LEROUX Jean, p.m. convention à propos du jeu de paume rue Neuve Saint-Paul et de sa location, 20 juillet 1714; MC/ET/III/824
    - GOURDIN (Gilles), maître peintre, faubourg Saint Antoine § Remboursement, 22 juillet 1714; MC/ET/III/824
      Gourdin, Gilles
    - Rabaudin Guillaume, maître menuisier, rue du Coq § Remboursement, 28 juillet 1714; MC/ET/III/824
      indemnité; Rabaudin, Guillaume
  - Minutes. 1714, août - 1714, octobre, août 1714 - octobre 1714; MC/ET/III/825
    - VIENNOT Nicolas maître serrurier § Rachat, 25 août 1714; MC/ET/III/825
    - SICCARD Michel-Etienne marchand de cheveux Quai Pelletier § Constitution à X par Jean Deholme barbier perruquier, 28 août 1714; MC/ET/III/825
    - LEROY (Charles) maître doreur rue de la Mortellerie § Procuration à Gilles Goudin maître peintre, 21 septembre 1714; MC/ET/III/825
      procuration; Leroy, Charles
    - GOURDIN (Gilles), maître peintre, à Paris § Procuration donnée par Charles Leroy maître doreur, 21 septembre 1714; MC/ET/III/825
      procuration; Gourdin, Gilles; Leroy, Charles
  - Minutes. 1714, novembre - 1714, décembre, novembre 1714 - décembre 1714; MC/ET/III/826
    - AROUËT François Trésorier payeur des esprit de la chambre de Comptes § Présent à un conseil de tutelle pour le mineur J.L. Alph. Rousseau; Acte joint à une constitution du 20 décembre 1714, 5 décembre 1714; MC/ET/III/826
      compte de tutelle
    - Constitution de rente au profit de Jean-Louis-Alphonse Rousseau, mineur émancipé., 20 décembre 1714; MC/ET/III/826
      Pièce jointe: 1714, 5 décembre. Jugement du garde de la ville de Paris décidant de l'emploi de plusieurs remboursements de rentes au profit de Jean-Louis-Alphonse Rousseau, mineur émancipé, en présence de son curateur François-Alphonse Hénault, seigneur de Cantobre, et du procureur des amis dudit Rousseau, parmi lesquels François Arouët, trésorier-payeur des épices de messieurs de la chambre des comptes, et Germain Boffrand, architecte des bâtiments du roi.
      Documents du Minutier central concernant l'histoire de l'art (1700-1750), par Mireille Rambaud, tome II [études I à X, soit 2357 actes], Paris, Archives nationales, 1971, p. 17 (instrument de recherche imprimé dématérialisé, certaines notices sont plus détaillées dans la version intégrale accessible en ligne par la rubrique 'Autres instruments de recherche', voir contexte dans le Plan d’orientation général - Notaires de Paris, guides thématiques du Minutier).
    - ROLAZ sr des Uttins (Donné) de Rolle, en Suisse § Procuration faite à La Haye, 31 décembre 1714; MC/ET/III/826
      procuration; Rolaz sr des Uttins, Donné
  - Minutes. 1715, janvier - 1715, avril, janvier 1715 - avril 1715; MC/ET/III/827
    - MORANVILLER Pierre-Louis maître-doreur sur cuivre rue de la Verrerie § - Bail de maison, 11 avril 1715; MC/ET/III/827
  - Minutes. 1715, mai - 1715, juillet, mai 1715 - juillet 1715; MC/ET/III/828
    - GOURDIN Gilles maître doreur grde rue du Faubourg Saint-Antoine § Rachat de rente, 5 juin 1715; MC/ET/III/828
    - SURIREY de SAINT REMY Michel Escuyer conseiller du Roi; receveur général et payeur des rentes de l'Hôtel de ville demeurant rue Saint-Antoine § et autres actes dans la même liasse, 6 juillet 1715; MC/ET/III/828
  - Minutes. 1715, août - 1715, décembre, août 1715 - décembre 1715; MC/ET/III/829
    - Mourier (Pierre), maître menuisier, rue des Moineaux § Donation, 8 août 1715; MC/ET/III/829
      donation; Mourier, Pierre
    - ASLABY Thomas Gentilhomme anglais Saint Germain en Laye § Procurations, 14 août 1715; MC/ET/III/829
    - COLBERT Jean Baptiste marchand drapier Serge à Châlons § Transport de rente sur la ville, 22 août 1715; MC/ET/III/829
      transport de droits
    - Transaction entre François Le Prince et Élisabeth Pivet, sa femme, demeurant rue des Poissonniers, d'une part, Robert Aubry, fils, laboureur à Mousseaux, et Marie Charles, sa femme, d'autre part, par laquelle les époux Leprince se désistent de l'opposition qu'ils avaient formée contre ledit Aubry, au retrait lignager d'une maison et de terres situées près de Mousseaux; de même, ils se désistent de l'adjudication faite en leur faveur de la moitié de ces biens par une sentence du Châtelet du 7 septembre 1714; ils consentent que les époux Aubry en jouissent en pleine propriété contre 400 livres payables le 29 août., 25 août 1715; MC/ET/III/829
      Documents du Minutier central concernant l'histoire de l'art (1700-1750), par Mireille Rambaud, tome II [études I à X, soit 2357 actes], Paris, Archives nationales, 1971, p. 482 (instrument de recherche imprimé dématérialisé, certaines notices sont plus détaillées dans la version intégrale accessible en ligne par la rubrique 'Autres instruments de recherche', voir contexte dans le Plan d’orientation général - Notaires de Paris, guides thématiques du Minutier).
    - PENFENTENYO sr de Lezuner Jean Marie § Transport de rente, 31 août 1715; MC/ET/III/829
    - Vente par Étienne Berthelot de Pleneuf, directeur général de l'artillerie, demeurant rue de Cléry, à Henri, comte de Senneterre, sieur de Linville, maréchal des camps et armées du roi, demeurant rue Saint-Honoré, de tous les meubles lui appartenant dans ses châteaux de Baye et de Ville-Évrard, en remboursement de 74.000 livres, qu'il doit audit Senneterre., 1er septembre 1715 - 8 octobre 1715; MC/ET/III/829
      1708, 7 février. État des meubles du château de Baye. L'Histoire des Sabines, Angleterre, 8 pièces, 25 aunes de cours sur 2 3/4 ... 1.000 l.
      L'Histoire de Gombaut et Macé, Flandre, 8 pièces, 24 aunes de cours sur 3 ... 600 l.
      1715, 1er septembre. État des meubles du château de Ville-Évrart. Tapisserie [sujet] de Teniers, 20 aunes de cours (sans indication de hauteur) ... 7.000 l.
      1715, 8 octobre. A la suite de la vente: Annulation de la vente par les contractants. Le comte de Senneterre, rentré dans ses droits, se pourvoira pour se faire rembourser sa créance.
      Documents du Minutier central concernant l'histoire de l'art (1700-1750), par Mireille Rambaud, tome II [études I à X, soit 2357 actes], Paris, Archives nationales, 1971, p. 1063 (instrument de recherche imprimé dématérialisé, certaines notices sont plus détaillées dans la version intégrale accessible en ligne par la rubrique 'Autres instruments de recherche', voir contexte dans le Plan d’orientation général - Notaires de Paris, guides thématiques du Minutier).
    - BERTHELOT DE PIENEUF Etienne V/r/ général de l'artillerie rue de Cléry § Délaissement de jouissance, 1er septembre 1715; MC/ET/III/829
      cession
    - BRETEUIL Charles marchand tapissier rue Vieille du Temple § Notoriété de Louis Marchand, bourgeois de Paris, 11 septembre 1715; MC/ET/III/829
    - MAYR D'ABRESCHELLANG Nicolas à Chartres § Produit, 18 octobre 1715; MC/ET/III/829
    - MANLICH Sr de Betteus, George colonel du régiment suisse de Castellaz Lausanne § Procuration, 13 novembre 1715; MC/ET/III/829
    - Surirey de Saint Remy, Michel receveur général et payeur de rentes de l'hôtel de ville; rue st Antoine § Constitution, 23 novembre 1715; MC/ET/III/829
    - DE LA MARRE Guillaume marchand joaillier rue de la Chausseterie § Remise et attermoyement. Inventaire de ses marchandises, 29 novembre 1715 - 14 décembre 1715; MC/ET/III/829
    - VIENOT Nicolas maître serrurier rue des Blancs-Manteaux § Bail de 3 quartier de terre, 30 novembre 1715; MC/ET/III/829
  - Minutes. 1716, janvier - 1716, avril, janvier 1716 - avril 1716; MC/ET/III/830
    - TESSIER Arnoult, maître peintre, Pont Notre Dame § Renonciation, 9 janvier 1716; MC/ET/III/830
    - DU HOUX Jacques maître sculpteur à la Flèche § Procuration., 20 janvier 1716; MC/ET/III/830
    - FORDERIN Alexis maître serrurier à Paris et des Bâtiments du roi rue de l'Arbre Sec § Bail par sa veuve, 27 janvier 1716; MC/ET/III/830
    - LANGLOIS Jean marchand maître potier d'étain et juré porteur de grains rue de la Mortellerie § Transport de rente, 6 février 1716; MC/ET/III/830
    - CLANCY Daniel Officier à la suite de la cours d'Angleterre Saint-Germain-en-Laye § Notoriété de d. Grosse, 21 février 1716; MC/ET/III/830
      notoriété
    - TILEY Guillaume officier à la suite de la cour d'Angleterre Saint Germain en Laye § Notoriété de J. Grosse., 21 février 1716; MC/ET/III/830
    - DULHONY Thomas Valet de chambre du roi d'Angleterre Saint-Germain en Laye § Notoriété de Jean Grosse, valet de garde robe de la reine d'Angleterre, 21 février 1716; MC/ET/III/830
    - PRIN Cosme marchand tapissier sous les piliers de la tonnellerie § Convention, 3 mars 1716; MC/ET/III/830
    - Rue Saint-Honoré. Michel de Meseretz, expert: une maison à l'enseigne du Marc d'or. P. j. au partage Pinchon, 7 mars 1716., 5 mars 1716; MC/ET/III/830
    - CONTI Marie Anne de Bourbon veuve de Louis Armond, princesse en son hôtel rue Neuve Saint-Augustin § Bail à X d'une maison rue Saint Roch par François Drouis chirurgien ordinaire de la feue Dauphine - Signature -, 14 mars 1716; MC/ET/III/830
    - PELLISSARY Barthelemi Citoyen de la Rep. de Genève § Procuration, 23 mars 1716; MC/ET/III/830
    - André David, marchand orfèvre, place Dauphine § Bail d'une boutique 'au Gobelet d'or', 26 mars 1716; MC/ET/III/830
      bail; David, André
    - Inventaire après décès de Jean-Baptiste Le Boiteulx des Aunais, dressé à son domicile rue du Petit-Musc, à la requête de ses héritiers, ses frères: François Le Boiteulx de Monchesne, demeurant rue de la Cerisaie, son exécuteur testamentaire, François Le Boiteulx, prêtre, docteur de Sorbonne, demeurant au séminaire de Saint-Sulpice; ses neveux: Gilles-Louis Le Boiteulx, receveur général et payeur des rentes de l'hôtel de ville, Jean-Baptiste et Pierre-Athanase Le Boiteulx (par représentation de leur père Jean Le Boiteulx), Marie-Catherine Le Boiteulx, Gilles-René Le Boiteulx, secrétaire général de l'artillerie de France, en son nom et comme procureur de Charles-Anne-Augustin Le Boiteulx de Gormond, secrétaire du maréchal de Villars, Jacques-Joseph Le Boiteulx, prêtre (par représentation de leur père, Gilles Le Boiteulx, commissaire de l'artillerie), et les enfants de défunte Catherine Le Boiteulx, à son décès veuve de Louis Vaudelle., 6 avril 1716; MC/ET/III/830
      TABLEAUX.
      Les Quatre Saisons, de Teniers, 4 petits tableaux sur cuivre ... 60 l.
      Deux Femmes, copie de Gérard Dou ... 40 l.
      Deux Figures, de Teniers (dans un lot) ... 16 l.
      Un Paysage, de Hérault (dans un lot) ... 60 l.
      ESTAMPES.
      Un portefeuille de pièces de van der Meulen (avec trois portefeuilles de pierres noires) ... 450 l.
      Les grandes Batailles, de M. Le Brun (dans un lot) ... 100 l.
      Documents du Minutier central concernant l'histoire de l'art (1700-1750), par Mireille Rambaud, tome II [études I à X, soit 2357 actes], Paris, Archives nationales, 1971, p. 827 (instrument de recherche imprimé dématérialisé, certaines notices sont plus détaillées dans la version intégrale accessible en ligne par la rubrique 'Autres instruments de recherche', voir contexte dans le Plan d’orientation général - Notaires de Paris, guides thématiques du Minutier).
    - LULLIN Jean Jacques citoyen de Genève § Procuration faits à Londres, 6 avril 1716; MC/ET/III/830
    - LE NORMAND DE TOURNEMANT Charles François Paul rue Sainte-Anne § Transaction, 9 avril 1716; MC/ET/III/830
    - LATTAIGNANT Gabriel Charlet de (le poète ? ) Présent au mariage de Claude Alain et de Marie Madeleine Vadmès § Signature, 30 avril 1716; MC/ET/III/830
  - Minutes. 1716, mai - 1716, juillet, mai 1716 - juillet 1716; MC/ET/III/831
    - Moulin à vent à Belleville, lieudit Beauregard. § Bail par René Lambert, veuve de Jean Hagard marchand bourgeois de Paris, demeurant à la Cour du Palais, à Robert et Adrien Papillon, meuniers., 5 mai 1716; MC/ET/III/831
    - BONSERGENT Jacques Maître - doreur rue de Buci § - Quittance, 8 mai 1716; MC/ET/III/831
    - Inventaire après décès de Charlotte Cornuel, femme d'Henri de Régnier, chevalier, marquis de Guerchy, dressé dans sa maison de la rue des Tournelles, à la requête de ses frères et héritiers, Claude Cornuel, seigneur des Gachetières, et Charles-Léon Cornuel, seigneur de Villepion, maréchal des camps et armées du roi., 11 mai 1716; MC/ET/III/831
      L'Histoire de Narcisse, 8 pièces, 22 aunes 1/2 de cours sur 3 ... 2 000 l.
      L'Histoire de [Godefroi de] Bouillon, 9 pièces, 23 aunes 1/2 de cours sur 3 aunes 1/2 et 3 aunes en dessus de porte ... 1.200 l.
      Documents du Minutier central concernant l'histoire de l'art (1700-1750), par Mireille Rambaud, tome II [études I à X, soit 2357 actes], Paris, Archives nationales, 1971, p. 1065 (instrument de recherche imprimé dématérialisé, certaines notices sont plus détaillées dans la version intégrale accessible en ligne par la rubrique 'Autres instruments de recherche', voir contexte dans le Plan d’orientation général - Notaires de Paris, guides thématiques du Minutier).
    - Mariage entre Jean-Baptiste Lepage, trompette ordinaire du duc de Maine, Versailles, fils de feu Luc Lepage, aussi trompette ordinaire du duc, et de Marie Verlon, et Geneviève Catherine Chevry, fille de Claude Chevry, pâtissier à Versailles. Parmi les témoins: Jean Labrier, marchand tapissier., 12 mai 1716; MC/ET/III/831
    - Compte fait par Médard-Claude Conseil, conseiller du roi, receveur des tailles de l'élection de Caudebec, et Jean Perrard, maître couvreur, demeurant rue Regrattière, comme tuteur des enfants mineurs de feu Léonard Juhel, aussi maître couvreur, de la part due par ledit sieur Conseil, à cause de Marie-Anne Gabriel son épouse, du prix des travaux faits par ledit Juhel dans quatre maisons sises rues Saint-Antoine, Saint-Honoré et Jean-Beausire, dépendant de la succession de Maurice Gabriel, secrétaire du roi, [architecte] suivant ses mémoires et suivant le marché passé entre ledit Juhel et Pierre Gabriel, écuyer, le 23 avril 1705., 27 mai 1716; MC/ET/III/831
      Documents du Minutier central concernant l'histoire de l'art (1700-1750), par Mireille Rambaud, tome II [études I à X, soit 2357 actes], Paris, Archives nationales, 1971, p. 87 (instrument de recherche imprimé dématérialisé, certaines notices sont plus détaillées dans la version intégrale accessible en ligne par la rubrique 'Autres instruments de recherche', voir contexte dans le Plan d’orientation général - Notaires de Paris, guides thématiques du Minutier).
    - DURAND Robert maître menuisier rue au Grand Hurleur § Bail à loyer à X, 5 juin 1716; MC/ET/III/831
    - Remy Jean, compagnon menuisier, rue des Juifs § Billets déposés, 6 juin 1716; MC/ET/III/831
      dépôt de pièces; Remy, Jean
    - GOURDIN (Gilles), maître peintre, rue au faubourg Saint-Antoine § Billet déposé, 6 juin 1716; MC/ET/III/831
    - LE VASSEUR Antoine Compagnon tapissier rue Saint-Martin § Billet déposé, 6 juin 1716; MC/ET/III/831
    - Constitution de rente. Philippe Picard, maître à danser., 20 juin 1716; MC/ET/III/831
      constitution de rente; Picard, Philippe; enseignant; danseur
    - PROST Jean marchand maître tapissier rue Saint-Germain-l'Auxerrois § Bail de meuble à Frouyer Isoard, bourger de Paris, rue des Fossés Saint-Germain-l'Auxerrois, 10 juillet 1716; MC/ET/III/831
    - Mannier (sieur) marchand Cartier papetier au coin de la rue des 4 Fils § mentionné dans le compte de son apprenti, 14 juillet 1716; MC/ET/III/831
      Mannier, M.
    - Laurilleux (Edouard) majeur apprenti Cartier papetier au coin de la rue des 4 Fils § Compte avec son tuteur, 14 juillet 1716; MC/ET/III/831
      Laurilleux, Edouard
  - Minutes. 1716, août - 1716, décembre, août 1716 - décembre 1716; MC/ET/III/832
    - DUREY DE NOINVILLE Jacques Bernard § Procuration, 23 août 1716; MC/ET/III/832
    - NIVELLE DE LA CHAUSSÉE Pierre § Décret sur ses héritiers, 23 août 1716; MC/ET/III/832
    - Devis des travaux de maçonnerie, charpenterie, couverture, serrurerie, menuiserie, vitrerie, à faire pour la reconstruction d'une maison, à l'enseigne du Marc d'Or, sise rue Saint-Denis, près de la porte, suivi du marché aux termes duquel Jean Le Coursonnais, maître maçon, demeurant cul-de-sac de la rue Beaubourg, s'engage envers Antoine Delaville, marchand bourgeois de Paris, demeurant rue du Bourg-Tibourg, à exécuter les travaux, conformément aux trois plans, à l'élévation et au dessin des balcons qui lui ont été remis, et à rendre place nette, clés en main, le 30 novembre 1716, moyennant 6.000 livres sur lesquelles il reconnaît avoir reçu 1.000 livres; le reste lui sera payé par versements de 500 livres au fur et à mesure de l'avancement des travaux, jusqu'à concurrence de 2.500 livres; le solde lui sera payé en trois versements égaux à partir du 31 décembre 1717., 2 septembre 1716 - 3 août 1718; MC/ET/III/832
      Étages: corps de logis sur rue, quatre; corps de logis sur cour, trois. - Matériaux: moellons et plâtras.
      1717, 7 février et 17 septembre, 1718, 3 août. Quittances de 2.500, 850 et 650 livres.
      Documents du Minutier central concernant l'histoire de l'art (1700-1750), par Mireille Rambaud, tome II [études I à X, soit 2357 actes], Paris, Archives nationales, 1971, p. 670 (instrument de recherche imprimé dématérialisé, certaines notices sont plus détaillées dans la version intégrale accessible en ligne par la rubrique 'Autres instruments de recherche', voir contexte dans le Plan d’orientation général - Notaires de Paris, guides thématiques du Minutier).
    - LALIGANT Antoine Graveur rue de la haute Vanerie § Partage successoral de sa mère Nicole de Beyne, veuve de Denis Laligant, juré maître porteur de grains, 18 septembre 1716; MC/ET/III/832
    - MONBARD Guillaume graveur § Partage de sa belle mère Nicole Debeyne, 18 septembre 1716; MC/ET/III/832
    - Dépôt de devis, suivi du marché passé sous seing privé, le 15 juin 1716, entre Nicolas Paumier, maître maçon, demeurant rue des Jardins, et Gilles-Louis Le Boiteulx, conseiller du roi, receveur général des rentes de l'hôtel de ville, demeurant rue de la Cerisaie, pour les travaux de maçonnerie à faire pour la reconstruction d'une maison sise rue du Temple, sous la conduite du sieur de Boisfranc, architecte; les travaux seront payés au fur et à mesure de leur avancement sur la base des prix convenus (de 3 à 32 livres la toise) et ils devront être terminés pour la fin du mois d'octobre., 24 octobre 1716; MC/ET/III/832
      Étages: trois. - Matériaux: pierres et moellons.
      Documents du Minutier central concernant l'histoire de l'art (1700-1750), par Mireille Rambaud, tome II [études I à X, soit 2357 actes], Paris, Archives nationales, 1971, p. 712 (instrument de recherche imprimé dématérialisé, certaines notices sont plus détaillées dans la version intégrale accessible en ligne par la rubrique 'Autres instruments de recherche', voir contexte dans le Plan d’orientation général - Notaires de Paris, guides thématiques du Minutier).
    - CRÉTHÉ Français receveur de la terre et seigneurie de Neuilly § Inventaire après décès, 29 octobre 1716; MC/ET/III/832
      inventaire après décès
    - GIRARD Charles maître maçon § Devis d'ouvrages de maçonnerie dans une maison rue d'Arras., 9 novembre 1716; MC/ET/III/832
      devis; Girard, Charles
    - Leroy Gille, marchand orfèvre, sa veuve, Marguerite de Harmond § Mentionnée dans une vente de maison, 21 novembre 1716; MC/ET/III/832
      acte de vente; Leroy, Gille; Harmond, Marguerite de
    - QUINCAILLERIE (Fonds de) § Inventaire après décès de la femme de Nicolas PAPLARD, marchand quincailler., 25 novembre 1716; MC/ET/III/832; Paplard Nicolas
      inventaire; Quincaillerie, Fonds de
    - PETIT Louis Joseph marchand mercier joaillier Quay de Gesvres § Présent à un inventaire après décès, 25 novembre 1716; MC/ET/III/832
    - PETIT Louis Estienne marchand mercier joaillier rue de la Ferronnerie § Présent à son inventaire après décès, 25 novembre 1716; MC/ET/III/832
    - Baudot Pierre, marchand orfèvre, à Bar-sur-Aube § Délivrance de legs et partage, 7 décembre 1716; MC/ET/III/832
      délivrance de legs; partage; Baudot, Pierre
    - Coqteaulx (Pierre), marchand orfèvre, à Châlons § Délivrance de legs et partage, 7 décembre 1716; MC/ET/III/832
      délivrance de legs; partage; Coqteaulx, Pierre
    - ALBERT-VERTINQUEN Joseph. Louis C/le/ d'Albert, sr de Vertinguen Grand Ecuyer de l'Electeurs de Bavieu § Procuration déposée, 29 décembre 1716; MC/ET/III/832
    - VASSE Michel Serrurier à Paris § Transaction, 13 janvier 1717; MC/ET/III/832
  - Minutes. 1717, janvier - 1717, avril, janvier 1717 - avril 1717; MC/ET/III/833
    - HEROUX Etienne maître serrurier rue Saint-Honoré § Transaction, 13 janvier 1717; MC/ET/III/833
    - LA MARCK Louis Pierre comte de § Avis parents pour sa succession Signature et membres de la famille de Rohan, 18 janvier 1717; MC/ET/III/833
    - LELONG François menuisier rue Sainte-Marguerite (fbg d'Antoine) § Mariage, 18 janvier 1717; MC/ET/III/833